臺灣板橋地方法院刑事判決　　　　　　　　　　　　　九十三年度訴字第八八八號
　　公　訴　人　臺灣板橋地方法院檢察署檢察官
　　被　　　告　甲○○
右列被告因違反毒品危害防制條例案件，經檢察官聲請以簡易判決處刑（九十二年度
毒偵字第三八五七號），及移送併案（九十三年度毒偵字第一二四五號、九十三年度
核退毒偵字第三三七號、九十三年度毒偵字第四四五七號、九十三年度核退毒偵字第
一二九六號、九十三年度毒偵字第三四六六號、第四五八四號），本院改依通常程序
審理，被告於本院準備程序中就被訴事實為有罪之陳述，經本院合議庭裁定由受命
法官獨任進行簡式審判程序審理，本院判決如左：
    主  文
甲○○連續施用第一級毒品，處有期徒刑拾月，扣案如附表編號一至十五所示之物沒
收，海洛因併銷燬之；又連續施用第二級毒品，處有期徒刑肆月，扣案如附表編號十
六至二八所示之物沒收，安非他命併銷燬之；應執行有期徒刑壹年，扣案如附表編號
一至二八所示之物沒收，海洛因、安非他命併銷燬之。
    事  實
一、甲○○前因施用第二級毒品案件，經本院依檢察官聲請以九十一年度毒聲字第三
    八八三號裁定送觀察、勒戒後，認無繼續施用毒品之傾向，於民國（下同）九十
    一年九月十六日執行完畢，由臺灣板橋地方法院檢察署檢察官於同日以九十一年
    度毒偵字第三二二三號不起訴處分書予以不起訴處分確定。詎其不知悔改，明知
    海洛因、安非他命各為第一級、第二級毒品，仍分別基於施用第一級毒品海洛因
    、第二級毒品安非他命之概括犯意，於下列時地，連續施用第一級毒品海洛因及
    第二級毒品安非他命
（一）自九十二年十月間起至同年十一月二十五日止，在臺北縣樹林市○○街○段一
      六巷三一號二樓之住處，以將海洛因添加葡萄糖置於玻璃球或摻混於香煙中點
      火燃燒，及以將安非他命置於玻璃球內燃燒吸食其生成煙霧之方式，連續施用
      第一級毒品海洛因及第二級毒品安非他命多次，為警於九十二年十一月二十七
      日二十二時許，在上開地點查獲，扣得甲○○所有之海洛因殘渣袋二十袋、添
      混於海洛因使用之葡萄糖乙包、吸用安非他命用玻璃球五個、安非他命搗碎器
      乙組、安非他命四包、安非他命吸食器二組、含安非他命殘渣盛裝瓶二個、預
      備分裝安非他命用分裝袋二百五十六個、安非他命分裝吸管五支、秤量海洛因
      施用所用電子磅秤乙台、分裝海洛因用分裝匙二支（甲○○經本院依檢察官聲
      請以九十二年度毒聲字第三七一八號裁定送觀察勒戒後，認有繼續施用毒品傾
      向，再由本院依檢察官聲請以九十二度毒聲字第三九八三號裁定令入戒治處所
      施以強制戒治，於九十三年一月九日因毒品危害防制條例修正而停止戒治出所
      ）。
（二）自九十三年一月十日起至九十三年二月二十四日止，以同上方式，在台北縣土
      城市○○路○段一二二二號及前開住處，連續施用第一級毒品海洛因二次；自
      九十三年一月十日起至九十三年二月二十五日二十三時許之期間，以同上方式
      ，在台北縣土城市○○路○段一二二二號及前開住處，連續施用第二級毒品安
      非他命多次，嗣於九十三年二月二十六日二十三時十分許，在台北縣土城市○
      ○路○段一二二二號為警查獲，並扣得甲○○所有安非他命乙包（毛重零點七
      公克）、吸食安非他命用玻璃球二個、海洛因乙包（扣押時初驗毛重零點六公
      克，取樣鑑定後，驗後淨重零點三七公克） 。
（三）甲○○於九十三年三月一日為檢察官准予具保釋放後，自九十三年六月一日凌
      晨四時許起至九十三年七月二十三日十九時三十分許止，在臺北縣新莊市○○
      路新樂園汽車旅館、臺北縣樹林市○○街○段一六巷三一號二樓住處，以注射
      針筒注射加水稀釋之海洛因於身體手臂靜脈之方式，連續施用第一級毒品海洛
      因多次。又於上開期間在其住處，以將安非他命置於玻璃球內燃燒吸食其生成
      煙霧之方式，而連續施用第二級毒品安非他命多次，嗣於九十三年七月二十三
      日二十時三十分許，在臺北縣樹林市○○街○段一六巷三一號二樓住處為警查
      獲，扣得甲○○所有海洛因殘渣袋三袋、注射海洛因用之使用過注射針筒二支
      。
（四）甲○○於九十三年七月二十四日為檢察官准予限制住居釋放後，自九十三年九
      月二十八日起至九十三年十月四日凌晨一時許止，在臺北縣樹林市○○街○段
      一六巷三一號二樓住處，以注射針筒注射加水稀釋之海洛因於身體手臂靜脈之
      方式，連續施用第一級毒品海洛因多次。又於上開期間及處所，以將安非他命
      置於玻璃球內燃燒吸食其生成煙霧之方式，而連續施用第二級毒品安非他命多
      次，嗣於九十三年十月一日十八時許，在臺北縣樹林市○○路二三三號前為警
      查獲，扣得甲○○所有海洛因三包（初驗毛重二點二公克、淨重一點四公克，
      取樣鑑定後，驗後淨重一點三六公克）、安非他命乙包（初驗毛重零點四公克
      、淨重零點二公克）、注射海洛因用針筒乙支；又於同十月四日十二時三十五
      分許，在臺北縣樹林市○○街○段一六巷三一號二樓住處為警查獲，扣得甲○
      ○所有海洛因殘渣袋六袋、安非他命殘渣袋乙袋、玻璃球型安非他命吸食器乙
      個、燈泡型安非他命吸食器二個、施用海洛因用吸管攪拌器二個、分裝海洛因
      施用所用電子磅秤乙臺、預備分裝海洛因用分裝袋二個、含海洛因注射針筒乙
      支、注射海洛因用之使用過注射針筒乙支。。
二、案經臺北縣政府警察局永和分局報請臺灣板橋地方法院檢察署檢察官聲請以簡易
    判決處刑及移送併案，被告於本院改行通常程序審理後，於準備程序中就被訴事
     實為有罪之陳述，經本院合議庭裁定由受命法官獨任進行簡式審判程序審理。
    理  由
一、右開犯罪事實業據被告甲○○坦承不諱，而其如事實欄第一項（一）至（四）之
    犯行，除被告自白外，亦有如下述證據可資佐證，被告自白核與事實相符，本件
    事證明確，被告犯行堪以認定。
（一）事實欄第一項（一）部分：
１、臺灣檢驗科技股份有限公司九十二年十二月十五日CH/2003/C0137濫用藥物尿液
    檢驗報告。
２、海洛因殘渣袋二十袋。
３、添混於海洛因使用之葡萄糖乙包。
４、吸用安非他命用玻璃球五個。
５、安非他命搗碎器一組。
６、安非他命四包。
７、安非他命吸食器二組。
８、含安非他命殘渣盛裝瓶二個。
９、預備分裝安非他命用分裝袋二百五十六個。
１０、安非他命分裝吸管五支。
１１、秤量海洛因施用所用電子磅秤一台。
１２、分裝海洛因用分裝匙二支。
（二）事實欄第一項（二）部分：
１、臺灣檢驗科技股份有限公司九十三年三月十八日CH/2004/30183濫用藥物尿液檢
    驗報告。
２、安非他命乙包（毛重零點七公克）。
３、吸食安非他命用玻璃球二個。
４、海洛因乙包（扣押時初驗毛重零點六公克，取樣鑑定後，驗後淨重零點三七公克
    ）。
５、法務部調查局九十三年四月一日調科一字第０六０００八一０六號鑑定通知書。
（三）事實欄第一項（三 ）部分：
１、臺灣檢驗科技股份有限公司九十三年八月十二日CH/2004/80135濫用藥物尿液檢
    驗報告。
２、海洛因殘渣袋三袋。
３、注射海洛因用之使用過注射針筒二支。
（四）事實欄第一項（四 ）部分：
１、海洛因三包（初驗毛重二點二公克、淨重一點四公克，取樣鑑定後，驗後淨重一
    點三六公克）。
２、法務部調查局九十三年十一月八日調科一字第０六０００九０００號鑑定通知書
    。
３、安非他命乙包（初驗毛重零點四公克、淨重零點二公克）。
４、注射海洛因用針筒乙支。
５、臺灣檢驗科技股份有限公司九十三年十月二十六日CH/2004/Ａ0284濫用藥物尿液
    檢驗報告。
７、海洛因殘渣袋六袋。
８、安非他命殘渣袋乙袋。
９、玻璃球型安非他命吸食器乙個。
１０、燈泡型安非他命吸食器二個。
１１、施用海洛因用吸管攪拌器二個。
１２、分裝海洛因施用所用電子磅秤乙臺。
１３、預備分裝海洛因用分裝袋二個。
１４、含海洛因注射針筒乙支。
１５、注射海洛因之已使用過注射針筒乙支。
二、查被告甲○○前因施用第二級毒品案件，經本院依檢察官聲請以九十一年度毒聲
    字第三八八三號裁定送觀察、勒戒後，認無繼續施用毒品之傾向，於民國（下同
    ）九十一年九月十六日執行完畢，由臺灣板橋地方法院檢察署檢察官於同日以九
    十一年度毒偵字第三二二三號不起訴處分書予以不起訴處分確定，有該不起訴處
    分書查詢列印本、臺灣高等法院被告全國前案紀錄表在卷可憑，依毒品危害防制
    條例第二十三條第二項規定，核被告所為係犯同條例第十條第一項施用第一級毒
    品罪、同條第二項施用第二級毒品罪。而因施用海洛因、安非他命易有成癮性，
    被告所犯之罪罪名各屬相同，顯均係基於概括犯意所為，俱應依連續犯例各以犯
    一毒品危害防制條例第十條第一項之施用第一級毒品罪、毒品危害防制條例第十
    條第二項之施用第二級毒品罪論處，並皆加重其刑。至被告持有第一級毒品海洛
    因、第二級毒品安非他命之低度行為則為施用之高度行為所吸收，均不另論罪。
    又被告如事實欄第一項（二）至（四）所示施用海洛因、安非他命行為，雖未經
    檢察官於聲請簡易判決處刑書內敘明，然經併案移送本院審理，復與其原被訴之
    施用第一級毒品、施用第二級毒品罪間各有連續犯裁判上一罪關係，仍為起訴效
    力所及，本院應併予審究。
三、按被告甲○○施用海洛因、安非他命雖屬戕害己身，但施用海洛因後，有短暫興
    奮及欣快感，而隨之而來卻會陷入困倦狀態，長期使用會產生耐藥性及心理、生
    理依賴性，即需增加劑量始可達到主觀相同效果，一旦停止使用，除產生戒斷反
    應外，易伴有心理之渴藥性，導致施用者無法控制自身行為。而安非他命為中樞
    神經興奮劑，使用者於初用時會有提神、振奮、欣快感、自信、滿足感等效果，
    但多次使用後，前述感覺會逐漸縮短或消失，不用時會感覺無力、沮喪、情緒低
    落而致使用量及頻次日漸增加，長期使用會造成如妄想型精神分裂症之安非他命
    精神病，症狀包括猜忌、多疑、妄想、情緒不穩、易怒、視幻覺、聽幻覺、觸幻
    覺、強迫或重覆性的行為及睡眠障礙等，也常伴有自殘、暴力攻擊行為等。本院
    審酌上情及被告前因施用毒品曾經觀察勒戒而為檢察官不起訴處分、竟再犯施用
    毒品海洛因及安非他命，核其行為對社會秩序具有危害性、暨其犯罪後能坦承犯
    行之態度等一切情狀，各處如主文所示之刑，並定應執行刑，以資懲儆。扣案如
    附表所示之毒品海洛因、安非他命為被告持有供施用之毒品，依毒品危害防制條
    例第十八條第一項前段規定諭知沒收銷燬；其餘之物為被告所有供犯本件施用第
    一級毒品、第二級毒品罪或預備犯該等罪所用之物，經被告坦承在案，併依刑法
    第三十八條第一項第二款宣告沒收。
四、本件被告甲○○係被訴犯毒品危害防制條例第十條第一項、第二項所定五年以下
    、六月以上及三年以下有期徒刑之施用第一級、第二級毒品罪，其於本院行準備
    程序時對被訴事實為有罪之陳述，經受命法官告以簡式審判程序之旨，並聽取檢
    察官、被告意見後，由本院合議庭裁定由受命法官獨任進行簡式審判程序。又被
    告甲○○為警於九十二年十一月二十七日二十二時許，在臺北縣樹林市○○街○
    段一六巷三一號二樓查獲時，警方尚扣得其所持有含第二級毒品大麻煙卷乙支（
    煙捲淨重零點七公克，見法務部調查局九十三年三月八日調科一字第０六０００
    八０六一號鑑定通知書），因其持有第二級毒品大麻之犯罪事實未據檢察官於聲
    請簡易判決書內敘明，且被告甲○○亦否認有施用大麻之犯行，核其持有第二級
    毒品大麻之行為與被訴施用第二級毒品安非他命部分自無吸收犯之裁判上一罪關
    係，非為起訴效力所及，爰依職權告發移請檢察官另行依法處理，末此說明。
據上論斷，應依刑事訴訟法第二百九十九條第一項前段、第二百七十三條之一第一項
、第二百七十三條之二，毒品危害防制條例第十條第一項、第二項、第十八條第一項
前段，刑法第十一條、第五十六條、第三十八條第一項第二款、第五十一條第五款，
判決如主文。
本案經檢察官楊仲農到庭執行職務
中　　　華　　　民　　　國　　九十三　　年　　　十一　　　月　　二十四  日
                                臺灣板橋地方法院刑事第十二庭
                                      法  官  陳  恒  寬
右正本證明與原本無異。
如不服本判決應於送達後十日內向本院提出上訴狀。
                                      書記官  王  春  森
中　　　華　　　民　　　國　　九十三　　年　　　十一　　　月　　二十四  日
附錄本案所犯法條全文
毒品危害防制條例第十條
施用第一級毒品者，處六月以上五年以下有期徒刑。
施用第二級毒品者，處三年以下有期徒刑。
附表
編號  扣押物名稱及數量
一    海洛因殘渣袋二十袋
二    添混於海洛因使用之葡萄糖乙包
三    秤量海洛因施用所用電子磅秤乙台
四    分裝海洛因用分裝匙二支
五    海洛因乙包（扣押時初驗毛重零點六公克，取樣鑑定後，驗後淨重零點三七公
      克）
六    海洛因殘渣袋三袋
七    注射海洛因用之使用過注射針筒二支
八    海洛因三包驗毛重二點二公克、淨重一點四公克，取樣鑑定後，驗後淨重一點
       三六公克）
九    注射海洛因用針筒乙支
十    海洛因殘渣袋六袋
十一  施用海洛因用吸管攪拌器二個
十二  分裝海洛因施用所用電子磅秤乙臺
十三  預備分裝海洛因用分裝袋二個
十四、含海洛因注射針筒乙支。
十五、注射海洛因用之使用過注射針筒乙支
十六  施用安非他命用玻璃球五個
十七  安非他命搗碎器乙組
十八  安非他命四包
十九  安非他命吸食器二組
二十  含安非他命殘渣盛裝瓶二個
二一  預備分裝安非他命用分裝袋二百五十六個
二二  安非他命分裝吸管五支
二三  安非他命乙包（毛重零點七公克）
二四  吸食安非他命用玻璃球二個
二五  安非他命乙包（初驗毛重零點四公克、淨重零點二公克）
二六  安非他命殘渣袋乙袋
二七  玻璃球型安非他命吸食器乙個
二八  燈泡型安非他命吸食器二個
